臺灣臺南地方法院臺南簡易庭民事判決
111年度南簡字第844號
原      告  賴嬿茹


被      告  陳俊翰

上列當事人間請求損害賠償事件，本院於民國111年8月18日言詞
辯論終結，判決如下：
    主      文
被告應給付原告新臺幣陸萬元，及自民國一百一十一年四月七日
起至清償日止，按週年利率百分之五計算之利息。
原告其餘之訴駁回。
訴訟費用新臺幣參仟貳佰元由被告負擔十分之二，餘由原告負擔
。
本判決原告勝訴部分得假執行。
    事實及理由
一、原告主張：兩造前係夫妻關係，2人間具有家庭暴力防治法
    第3條第1款所定之家庭成員關係。原告於民國110年9月19日
    晚間10時30分許，駕車搭載其子前往臺南市永康區東橋七路
    與中山南路口附近與被告見面，欲將其子交予被告帶回會面
    探視，惟兩造洽談未久，被告即因情緒失控而與原告發生爭
    執，除對原告大聲咆哮外，並基於傷害他人身體之犯意，出
    手拉扯原告，原告掙脫抱小孩下車後，被告復出手推原告，
    致原告因此受有右手背、手指關節挫傷、右手臂瘀傷等傷害
    ，爰依侵權行為之法律關係請求被告賠償其所受非財產上損
    害。另被告於系爭事件發生前，即已對原告施以多次家庭暴
    力行為，輕則對其出言辱罵、咆哮或恫嚇，重則對其動手毆
    打、拉扯或推搡，甚至於108年7月29日手持剪刀自戕，再用
    手抹血後朝原告甩巴掌，致原告迄今仍無法擺脫被告頻以電
    話或利用子女會面交往機會羞辱或施暴之噩夢，身心承受莫
    大壓力及恐懼，已非筆墨所得盡訴，請法院於酌定精神慰撫
    金數額時，一併審酌上情等語。並聲明：㈠被告應給付原告
    新臺幣（下同）300,000元，及自起訴狀繕本送達翌日起至
    清償日止，按年利率百分之5計算之利息。㈡請依職權宣告假
    執行。
二、被告則以：渠承認有原告所述之暴力行為，但原告請求賠償
    之數額實屬過高等語置辯。並聲明：原告之訴駁回。
三、本件依民事訴訟法第270條之1第1項第3款之規定，整理並協
    議兩造不爭執事項暨簡化爭點如下：
　㈠兩造不爭執事項：原告於110年9月19日晚間10時30分許，駕
    車搭載其子前往臺南市永康區東橋七路與中山南路口附近與
    被告見面，欲將其子交予被告帶回會面探視，惟兩造洽談未
    久，被告即因情緒失控而與原告發生爭執，除對原告大聲咆
    哮外，並基於傷害他人身體之犯意，出手拉扯原告，原告掙
    脫抱小孩下車後，被告復出手推原告，致原告因此受有右手
    背、手指關節挫傷、右手臂瘀傷等傷害。
　㈡兩造爭執事項：原告得依侵權行為之法律關係，請求被告賠償非財產上損害之數額為若干？
四、得心證之理由
  ㈠按「因故意或過失，不法侵害他人之權利者，負損害賠償責
    任」，民法第184條第1項前段定有明文。查被告於前揭時地
    咆哮、推搡原告，致其受有右手背、手指關節挫傷、右手臂
    瘀傷等傷害之事實，業經本院依職權調取本院111年度簡字
    第745號刑事偵審卷宗核閱無訛，並有現場傷勢錄影光碟暨
    翻拍照片附於上開卷宗為佐，且為被告所不爭執（見本院臺
    南簡易庭111年度南簡字第844號民事簡易訴訟程序第一審卷
    宗第24頁），自堪信為真實。被告上開故意不法行為，已然
    侵害原告之身體健康，是原告於本案請求被告負損害賠償責
    任，核與民法第184條第1項前段之要件相符，當應准許。
  ㈡次按「不法侵害他人之身體、健康、名譽、自由、信用、隱
    私、貞操，或不法侵害其他人格法益而情節重大者，被害人
    雖非財產上之損害，亦得請求賠償相當之金額」，民法第19
    5條第1項前段復有明定。「慰藉金之賠償須以人格權遭遇侵
    害，使精神上受有痛苦為必要，其核給之標準固與財產上損
    害之計算不同，然非不可斟酌雙方身分資力與加害程度，及
    其他各種情形核定相當之數額」、「慰藉金之多寡，應斟酌
    雙方之身分、地位、資力與加害之程度及其他各種情形核定
    相當之數額。其金額是否相當，自應依實際加害情形與被害
    人所受之痛苦及雙方之身分、地位、經濟狀況等關係決定之
    」（最高法院51年台上字第223號判例要旨、85年度台上字
    第460號民事判決可資參照）。原告因被告施以家庭暴力行
    為受有傷害，衡情堪認其確實因此受有精神上損害，是其請
    求被告賠償非財產上損害，洵屬有據。爰審酌原告於107年
    至109年間所得總額分別為6,318元、60,120元、1,500元，
    名下有汽車1輛；被告於107年至109年間均無報稅所得，名
    下有汽車1輛等情，有兩造稅務電子財產所得調件明細表各1
    份在卷供參（置卷外），復參以原告曾遭被告施以多次家庭
    暴力行為，經向本院聲請民事通常保護令核准在案，有本院
    108年度家護字第923號、110年度家護字第1509號民事通常
    保護令存卷可憑（見本院臺南簡易庭111年度南司簡調字第2
    96號民事聲請事件卷宗﹝下稱調卷﹞第43頁至第47頁、第49頁
    至第52頁），兼衡兩造身分地位、被告實際加害情形、侵害
    動機、原告所受傷害程度等全部相關情狀，認原告請求被告
    賠償非財產上損害之數額應以60,000元為適當。
  ㈢「給付無確定期限者，債務人於債權人得請求給付時，經其
    催告而未為給付，自受催告時起，負遲延責任。其經債權人
    起訴而送達訴狀，或依督促程序送達支付命令，或為其他相
    類之行為者，與催告有同一之效力」、「遲延之債務，以支
    付金錢為標的者，債權人得請求依法定利率計算之遲延利息
    。但約定利率較高者，仍從其約定利率」、「應付利息之債
    務，其利率未經約定，亦無法律可據者，週年利率為百分之
    五」，民法第229條第2項、第233條第1項、第203條分別定
    有明文。茲被告因本件侵權行為對原告應負之債務未定給付
    期限，則原告請求自民事訴訟起訴狀繕本送達翌日即111年4
    月7日起至清償日止（見調卷第65頁及第67頁所示之送達證
    書），按週年利率5%計算之利息，於法並無不合，自應准許
    。
  ㈣綜上所述，原告依侵權行為之法律關係，請求被告給付60,00
    0元，及自111年4月7日起至清償日止，按週年利率5%計算之
    利息，為有理由，應予准許。逾此範圍之請求，則屬無據，
    應予駁回。
五、「各當事人一部勝訴、一部敗訴者，其訴訟費用，由法院酌
    量情形，命兩造以比例分擔或命一造負擔，或命兩造各自負
    擔其支出之訴訟費用」，民事訴訟法第79條定有明文。核本
    件訴訟費用額確定為3,200元（即第一審裁判費），原告提
    起本件訴訟有部分勝訴及部分敗訴之情形，爰由本院酌量勝
    敗比例命兩造負擔如主文第3項所示。
六、本件係就民事訴訟法第427條第1項訴訟適用簡易程序所為被
    告敗訴之判決，就原告勝訴部分，應依同法第389條第1項第
    3款規定職權宣告假執行。
七、據上論結，本件原告之訴為一部有理由、一部無理由，依民
    事訴訟法第436條第2項、第79條、第389條第1項第3款，判
    決如主文。
中　　華　　民　　國　　111 　年　　8 　　月　　30　　日
      臺灣臺南地方法院臺南簡易庭  法  官  陳谷鴻
以上正本證明與原本無異。   
如不服本判決，應於判決送達後20日內，向本院提出上訴狀並表
明上訴理由，如於本判決宣示後送達前提起上訴者，應於判決送
達後20日內補提上訴理由書（須附繕本）。如委任律師提起上訴
者，應一併繳納上訴審裁判費。　　
中　　華　　民　　國　　111 　年　　9 　　月　　7 　　日
                              書記官  呂伊謦